# Koniec książki

Hej kolego, to znów Hackauthor². Po pierwsze, tak niesamowicie dziękuję za przeczytanie tej książki. Wolność jest niesamowita, czyż nie! Oryginalna książka Hackautora zmieniła moje życie i od tamtej pory płynie ono gładko. Chciałbym tylko powtórzyć, jak bardzo Allen Carr jest świetnym facetem, który pomógł niezliczonej ilości innych osób wydostać się z pułapki uzależnienia.

wiadomość dla ciebie, dzięki za ukończenie książki :o)

```{r}
knitr::include_url("https://www.youtube.com/embed/mYDHeb-ax3k")
```

na wypadek gdyby się nie załadował (PDF), oto link: <https://youtu.be/mYDHeb-ax3k>

**hiperkomunikacja**, aby próbować wbić punkt do twojego mózgu:

wolny od porno i co teraz? ||| komputer zły lmao, wyjdź na zewnątrz. porozmawiaj z przyjaciółmi w realu zamiast z obcymi online (najlepiej osobiście, jeśli to możliwe). << discord, reddit, gry wideo itp. sprawiają, że stajesz się bardziej samotny z powodu pętli sprzężenia zwrotnego zabijającej umiejętności społeczne + odczulenie na dopaminę >> // znajdź lepsze rzeczy, którymi możesz się zająć niż porno, zmień świat wokół siebie zamiast narzekać - możesz wiele osiągnąć, zwłaszcza z przyjaciółmi! kiedy odgórna rewolucja kiedykolwiek zadziałała - zmiana zaczyna się od ciebie!!! kampania lokalna na temat spraw, na których ci zależy ||| inne pułapki: nikotyna, alkohol (tak, bardzo głębokie pranie mózgu. ZERO korzyści), kofeina, media społecznościowe i technologia. przestań być grającym w Fortnite tiktok konsumującym zoomerem peakujący podwójne drzwi z AWP, naprawdę coś rób. spędzaj czas z ludźmi, których kochasz. potrzebujesz celu, napędu i poświęcenia. medytuj, podnoś ciężary, bądź emocjonalnie wrażliwy w związkach i przestań tyle konsumować xx


EasyPeasy jest *daleki* od ideału i powoli jest przepisywany. Idealnie, powinno być jasną i zwięzłą metodą uwolnienia się raz na zawsze. Będę łączył lekcje z CBT (ang. Psychoterapii poznawczo-behawioralnej), innych książek o uzależnieniach i zasobów społeczności, aby stworzyć jasny i zwięzły przewodnik napisany prostym językiem. Idealnie byłoby móc dać tę książkę komuś, kto nie wie absolutnie nic o szkodliwych skutkach porno i była ona w stanie go wyedukować i wyleczyć za jednym zamachem. Jestem trochę zajęty innymi projektam, (jak https://preferences.org.au i książka o uzależnieniu od komputera), ale zapewniam, że to będzie zrobione. Nie ma jeszcze osi czasu xx (chyba wczesny 2022).

## Jak mogę pomóc EasyPeasy?

Ulepsz książkę.

:   EasyPeasy jest open source i napisany w R Markdown. Jeśli zauważysz poprawę, jest to bardzo łatwe do zmiany i możesz znaleźć [wideo przewodnik, jak to zrobić tutaj] JESZCZE NIE ZROBIONY!!!

Przetłumacz ją!

:   Nie sposób wyrazić mojej wdzięczności, że ludzie są gotowi przetłumaczyć tę książkę i pomóc uwolnić innych. Oto [kompleksowy przewodnik wideo na temat konfigurowania RStudio i publikowania tłumaczenia]. JESZCZE NIE ZROBIONY!!!


Przekaż darowiznę na szkolną akcję pisania listów

:   Wysyłam fizyczne listy do jak największej liczby szkół i błagam o edukację przeciwko pornografii. Jeśli my nie napiszemy przyszłości, zostanie ona napisana przez przemysł pornograficzny.

Oto film wyjaśniający co się dzieje i [oto list, który zostanie wysłany do jak największej liczby szkół].(https://easypeasymethod.org/resources/principal.pdf).

```{r}
knitr::include_url("https://www.youtube.com/embed/MqNQppcaFB4")
```

link gdyby się nie załadował (jak w pdf): <https://youtu.be/MqNQppcaFB4>

***Muszę podkreślić***, że nie potrzebuję ani nie chcę waszych pieniędzy. Do wysłania listów do szkół zostaną wykorzystane następujące adresy kryptowalutowe.

- Wownero (WOW): wkrótce
- Monero (XMR): poprostu daj do easypeasymethod.org (832m3v5m5Up6qQM4YbejN6Vre2AQS4fDd3ZG1QM2hZM39DG1iv1RPPkFuvwe37az4yCnKkN8dqcq3cUSRDHrLBgeSfi5Cpk)
- Etherium (ETH): 0x1c5FCD3AF9C25f9302408Ec3CfAee5551E747571
- Bitcoin (BTC): bc1qxeeqt99msekjgy39erlhfck9kjzkawc93lgzp3

Zapraszamy również do wysłania [tego zmodyfikowanego listu] (PISANA TERAZ) do lokalnego okręgu szkolnego lub napisania własnego!

## Pójście do przodu

To prawda, że nie wolno Ci zmieniać swojego życia ***wyłącznie*** dlatego, że przestałeś. Ale wolność od każdego uzależnienia pozwoli ci zbudować życie, o którym nie wiedziałeś, że go pragniesz.

Aktywnie piszę książkę o przełamywaniu i przechodzeniu przez uzależnienie od komputera poprzez samokultywację. Jest to moje własne pismo i będzie działać zupełnie inaczej niż EasyPeasy. W trakcie pisania tej książki, oto kilka materiałów, które pomogły mi, gdy już uciekłem od pornografii.

### Dodatkowa ucieczka z pułapki

Pamiętajcie, że poniższe rzeczy uzależniają, jeśli uznaliście EasyPeasy za przydatne, prosimy o wsparcie również autorów tych książek!

Nikotyna

:   Pierwotnym tematem EasyWay było palenie papierosów, a później wapowanie. Nikotyna jest jedną z najbardziej uzależniających substancji chemicznych znanych człowiekowi. Jeśli używasz nikotyny, obowiązuje ta sama metoda, ale jeśli możesz sobie na to pozwolić, rozważ wsparcie EasyWay poprzez zakup ich książek. Oni wykorzystują te pieniądze na pomoc osobom uzależnionym!

Alkohol

:   Wszyscy, których znam, łącznie ze mną samym, uznaliby mnie za osobę pijącą okazjonalnie. Nigdy nie miałem żadnego problemu z alkoholem, ale pod koniec 2020 roku postanowiłem go rzucić, tylko na rok, mówiąc do moich przyjaciół: *"W przyszłości jest mnóstwo czasu na picie, więc dlaczego nie uporządkować relacji od początku?". Po omówieniu EasyPeasy z jednym z moich uniwersyteckich podopiecznych, polecił on *Kopnij drinka... Łatwiutko* autorstwa Jasona Vale'a (który pracował z Allenem Carrem), która bardzo mu pomogła (ponieważ sam doświadczył alkoholizmu). Postanowiłem dać ją do przeczytania, aby pomóc przyjacielowi w tej samej łodzi.
:   Podobnie jak EasyPeasy, *Kopnij drinka... Łatwiutko* nie wywiera na ciebie żadnej presji, a ja wszedłem do środka w pełni oczekując, że nie rzucę palenia - to po prostu da mi trochę do myślenia. Po przeczytaniu mogę śmiało powiedzieć, że już nigdy nie będę pił i jestem dumny z tego, że nie piję. Podsumowując (i w żaden sposób nie oddając sprawiedliwości książce) alkohol ma 10-dniowy okres odstawienia, który jest wzmocniony, ponieważ większość ludzi pije w każdy weekend. Tak jak nie ma czegoś takiego jak uzależniony od porno - tylko różne stopnie uzależnienia - tak samo jest z alkoholikami. Przyznanie, że nie masz kontroli, generuje więcej strachu, obok publicznego etykietowania cię jako 'alkoholika', co zachęca do przeoczenia tego.
:   Po rzuceniu (ucieczce) stwierdziłem, że okazje społeczne są nieskończenie przyjemniejsze. Jesteśmy uwarunkowani, aby wierzyć, że uczucie upicia jest przyjemne, ale kiedy zaczniesz usuwać pranie mózgu, szybko przekonasz się, że to nic takiego. To trujący środek depresyjny, który sprawia, że fizycznie i psychicznie czujesz się gorzej. Nie jesteś tak naprawdę sobą, jesteś otumaniony, z obniżonymi zahamowaniami. Nie łagodzi stresu, nie relaksuje, nie czyni cię bardziej towarzyskim ani nie dodaje ci odwagi. Uciekając, oznacza to, że nigdy nie będziesz musiał obudzić się z kacem, ani zobaczyć, jak twoje konto bankowe zostało osuszone, ani nie będziesz musiał zastanawiać się, co powiedziałeś komuś.
:   Alkohol oszukiwał ludzi przez pokolenia i nadszedł czas, aby zmienić narrację. Zastanów się, ile żyć zostało zrujnowanych z powodu alkoholu? Ciosy tchórza, atak szklanką, jazda pod wpływem alkoholu, problemy w związku i nieskończenie więcej. Proszę, jeśli weźmiesz coś z tego rozdziału, to przeczytaj tę książkę. Możesz znaleźć [rozwlekły, gawędziarski filmik o mojej nieprzeciętnej historii rzucenia alkoholu tutaj].(https://www.youtube.com/watch?v=fk8AF8wW0Sc).

Kofeina

:   Ta sama pułapka co z porno. To stymulant, więc dostajesz impuls na około tydzień, ale potem jest on całkowicie zanegowany przez odstawienie. Poczujesz się lepiej, obiecuję xx.

Social media (zwłaszcza przerwy w dostawie prądu) i technologia

:   Media społecznościowe zostały zaprojektowane tak, aby przypominały automat do gry. Ciągłe bombardowanie informacjami zmniejsza twoją zdolność do koncentracji, radzenia sobie ze stresem i nastrojem. Co bardziej podstępne, umieszcza twoją wartość siebie w arbitralnych systemach wartości. Ale co ważniejsze, jaką emocję odczuwasz, gdy czytasz ten akapit? Czy jest to strach?
:   Jak każdy użytkownik mediów społecznościowych, zostałeś zwabiony w najbardziej złowrogą, subtelną pułapkę, jaką człowiek i natura połączyły w celu wymyślenia (pułapkę uzależnienia). Zastanów się, czy kiedykolwiek podjąłeś świadomą "pozytywną" decyzję, że potrzebujesz media społecznościowe, potrzebowałeś ich na stałe w swoim życiu, czując się bez nich niepewnie, wręcz panicznie?
:   Tak, człowiek nie jest zbudowany na niekończące się nowości. To chemicznie uzależnia, a są nieskończenie lepsze rzeczy do zrobienia ze swoim czasem. Zawsze pamiętaj o tym, co można osiągnąć poprzez skupienie swojej uwagi, kampanię na rzecz lokalnych problemów, na których ci zależy, takich jak zrównoważony rozwój, edukacja seksualna i inne. Nigdy nie narzekaj, bądź proaktywny i zadaj sobie pytanie, jak wpłyniesz na otaczający cię świat. Pamiętaj, kiedy kiedykolwiek zadziałała odgórna rewolucja? -- zmiana zaczyna się od Ciebie.
:   Czytaj: *Mądry telefon, głupi telefon* Johna Dicey'a (EasyWay), *Ten Argumenty za usunięciem swoich mediów społecznościowych już teraz* oraz [*Wycofując się z nowoczesności*](https://meta-nomad.net/exiting-modernity) od Meta-Nomad.

### Pozytywna zmiany

**Związki**

Wolność od pornografii prawdopodobnie otworzy pytania dotyczące związków. Jeśli masz problemy z randkami i związkami - a nawet jeśli nie masz - **ogromnie polecam** książkę *Modele* Marka Mansona, która omawia wrażliwość w związkach. Jestem równie szczęśliwy, że nie wpadłem w pułapkę podrywacza lub incela, to naprawdę nie jest zdrowe, nie @ mnie.

**Krótko Widoczność**

Jeśli masz krótkowzroczność (nie widzisz długo), jest to całkowicie uleczalne. Żadna operacja laserowa, ćwiczenia oczu lub magiczne witaminy dla oczu, po prostu przekwalifikowanie mięśnia w oku za pomocą tej rzeczy zwanej aktywną ostrością (w zasadzie migawki oczu). Myopia pochodzi z zbyt wiele blisko, umieszczenie okularów na sprawia, że mięsień oka słabsze, więcej okulary, cykl powtarza. Optometria jest nieironicznie (przeważnie) oszustwem, i wiedzą, że to się dzieje (wyciekły dokumenty sprzedaży, plus wiele akademików dyskutujących). Obejrzyj [ten film] i rozważ zakup [kursy endmyopia](https://endmyopia.org) . Mój kolega [Lance Kozma](https://www.youtube.com/channel/UCLvkYd7iYVcsp1Ax6Zm1xIg) [super gość, sprawdź go] zaleca [Myopia is Mental](https://www.youtube.com/watch?v=p_rfeALgMCU) zamiast, i mówi, że endmyopia wykorzystuje twoją tendencję do przewijania i przekierowuje ją do informacji o oczach zamiast. Może być użyteczny jeśli masz kłopot rozumiejący aktywne skupienie. Nie mam żadnej skóry w grze jak moje oczy są w porządku.

**Medytacja**

Medytacja była już wcześniej przedstawiana, ale proszę, spróbuj. Nie jest to rzecz religijna w żaden sposób i ważne jest, aby oddzielić medytację - praktykę zauważania myśli - od wszelkich uprzednich buddyjskich wyobrażeń.
Nie czerpię z tego żadnych korzyści, ale osobiście polecam aplikację i kurs *Waking Up*, a pod poniższym linkiem możesz dostać darmowy miesiąc. Sam Harris jest tak wspaniałym facetem, że jeśli nie możesz sobie na to pozwolić, możesz poprosić o darmowy rok, bez zadawania pytań.
<https://share.wakingup.com/a13290>

**Sen**

*Dlaczego śpimy** to świetna książka o, jak się domyślacie, śnie. Gorąco polecam. Na innej nucie, czy wiesz, że najlepszym sposobem zapobiegania jetlagowi jest post i picie minimalnej ilości wody na 16 godzin przed przebudzeniem? To nie jest tylko dla jetlagu, jeśli wybiłeś swój rytm okołodobowy z jakiegoś powodu, np. zostając do późna patrząc na porno, to może pomóc.

**Ćwiczenia**

Ćwiczenia mają wiele korzyści dla twojego zdrowia fizycznego i psychicznego. Moja ulubiona książka na ten temat to *The Leangains Method* Martina Berkhana. Dla każdego, niezależnie od wieku, podnoszenie ciężarów jest najlepszym sposobem na zachowanie zdrowia i dobrego samopoczucia. Nawet jeśli nie masz dostępu do siłowni, możesz poczynić duże postępy dzięki ćwiczeniom z ciężarem ciała (ten z reddita jest całkiem niezły).

**Antykonsumpcja**

Moim ulubionym tekstem jest obecnie [Wycofując się z nowoczesności](https://www.meta-nomad.net/exiting-modernity/) autorstwa Meta Nomad. Krytykuje on wiele założeń, które przyjmujemy we współczesnym życiu i przedstawia sposób na bezceremonialne wyjście z niego. To tylko 30 stron, ale ostrzegam - to szczerze mówiąc dość konfrontacyjny dokument, ale to oświecające doświadczenie, jeśli pozwolisz mu być takim.

> *"Za późno to nie wiek ani czas; za późno jest wtedy, gdy zmęczenie prowadzi do poddania się i całkowicie zapominasz o sobie, o potencjalnym człowieku rozpuszczonym w nicości*".
>
> --- Meta Nomad, [*Wycofując się z nowoczesności*](https://meta-nomad.net/exiting-modernity)

Ostatecznie powyższe sugestie są tylko sugestiami. Co chciałbyś osiągnąć? Jesteś wolny od tej okropnej pułapki i możesz wykorzystać ten dar jak tylko chcesz.

## Dziękuję

Jeszcze raz dziękuję, że zaryzykowałeś i przeczytałeś tę książkę. Mam nadzieję, że to pomoże, a to naprawdę wiele znaczy. W tej chwili neurony w twoim mózgu łączą się w unikalny sposób i ważne jest, aby to podtrzymywać. Czytaj książkę tak często, jak potrzebujesz; wiele osób zapomina, że usuwanie prania mózgu jest - przynajmniej na początku - aktywnym procesem i powraca do niego, gdy zapomina o lekcjach. Poświęć chwilę na złożenie uroczystej przysięgi, że nigdy więcej nie będziesz oglądać pornografii, z żadnego powodu. Nie ma gwarancji, że ta książka zadziała dwukrotnie, choć trzeba przyznać, że zadziałała dla wielu osób. O wiele łatwiej jest utrzymać się w tym sposobie myślenia niż go złamać i pracować nad powrotem do niego.

Jeśli się nawrócisz, oto [droga ucieczki], którą zamieściłem na Discordzie jakiś czas temu:

Wykonaj te kroki po kolei.
0. Przeczytaj https://thelastpsychiatrist.com/2011/04/the_abusive_boyfriend.html
1. Przeczytaj te dwa posty na reddicie od u/Different_Guide_5205
	- [Dlaczego nawracasz](https://old.reddit.com/r/pmohackbook/comments/mynwjl/why_youre_relapsing/)
	- [Przeciwdziałanie stachu](https://old.reddit.com/r/pmohackbook/comments/n5027n/countering_fear/gxe2a8a/)
2. Przeczytaj [Wolność na zawsze](https://sites.google.com/view/freeforever/home) także napisane przez u/Different_Guide_5205
3. *Opcjonalnie*: Obejrzyj odcinek 5 *"Hot Girls Wanted: Turned On"* (dostępne na Netfixie) pod tytułem "Take Me Private" (opcjonalnie według własnego uznania, aby zobaczyć przebłysk piekła, ponieważ jest tam trochę nagości).

Najważniejsza kwestia: intelektualizujesz używając irracjonalnego argumentu wynikającego ze strachu.

[koniec drogi ucieczki]

THydra pornograficzna rozrosła się poza kontrolą. Choć reakcja społeczeństwa jest powolna, trzeba być optymistą, bo każda uciekająca osoba przyspiesza rozwój kuli śnieżnej.

Wreszcie, oto linki z początku książki, na wypadek gdybyś chciał podzielić się swoimi doświadczeniami.

[urbit](https://urbit.org) - ~mislyr-midnyt/coomer (najlepsza możliwa metoda kontaktu, użyj jej prosz) | [archiwa coomer memów](https://coomer.org) | [analytics](https://plausible.io/easypeasymethod.org) | [matrix](https://matrix.to/#/!xmJZznbJXuwzEGSEti:matrix.org?via=matrix.org) | [discord](https://discord.com/invite/bCXEnf9) | [reddit](https://reddit.com/r/pmohackbook) | [formularz opinii](https://forms.gle/p7cTxowaNpKqgi5Z7)


Możesz mnie znaleść na [YouTube](https://www.youtube.com/channel/UChMZhvS7eV-WoLDu_mRjEEw), gdzie twoje wsparcie będzie docenione :o)

Jeśli masz problemy ze stosowaniem lekcji zawartych w tej książce, najlepiej pisz na discordzie lub subreddicie, gdzie znajdziesz społeczność wspierających się osób, które chętnie odpowiedzą na wszelkie pytania. Będą one powoli, ale nieuchronnie odchodzić na emeryturę na rzecz [Urbit](https://urbit.org), który jest zamiennikiem całej informatyki i samego internetu. Brzmi to szalenie, ale w rzeczywistości jest to zgodne z prawem. Proszę zobaczyć [ten filmik, w którym wyjaśniam dlaczego to musi się stać](https://www.youtube.com/watch?v=vMZrrDzKOZo).

Jeśli chciałbyś się ze mną skontaktować, to pamiętaj, że celowo staram się być trudno dostępny. Jeśli masz ofertę, okazję lub wprowadzenie, które uczyniłoby moje życie bardziej interesującym, proszę wyślij przez e-mail na **interesujące [symbol małpy] easypeasymethod.org**, lub wiadomość na Urbit na ~mislyr-midnyt. Z powodów podanych powyżej odpowiem tylko na propozycje, które dobrze pasują do mojego harmonogramu i zainteresowań.

Jeśli chcesz, możesz również

<span style="font-size:xx-large;">[zapisz się, aby otrzymywać ode mnie bardzo okazjonalne e-maile](https://forms.gle/p7cTxowaNpKqgi5Z7)</span>

byłoby wspaniale dać ci znać o aktualizacjach hackksiążki i potencjalnych inicjatywach mających na celu uwolnienie większej liczby ludzi z pułapki (wysyłanie fizycznych listów do szkół) oraz niektórych z moich innych projektów. (https://preferences.org.au).

Zdrówko stary,

[Fraser Patterson](https://fraserpatterson.id.aut)

p.s: jest jeszcze jeden rozdział zawierający dodatkowe zasoby x


